臺灣苗栗地方法院刑事判決　　　　　　　 94年度訴字第266號
公　訴　人　臺灣苗栗地方法院檢察署檢察官
被　　　告　甲○○　37歲民.
上列被告因違反毒品危害防制條例案件，經檢察官提起公訴（94
年度毒偵字第722 號），本院依簡式審判程序，判決如下：
    主  文
甲○○連續施用第一級毒品，累犯，處有期徒刑貳年，扣案之第
一級毒品海洛因貳包含袋重零點伍公克沒收銷燬之；又連續施用
第二級毒品，累犯，處有期徒刑壹年。應執行有期徒刑貳年拾月
；扣案之第一級毒品海洛因貳包含袋重零點伍公克沒收銷燬之。
    事  實
一、甲○○有違反麻醉藥品管理條例、妨害兵役治罪條例等前科
    ，又曾因施用第一、二級毒品案件，經臺灣士林地方法院分
    別判處有期徒刑1 年6 月、7 月，並定其應執行有期徒刑2
    年確定，於民國91年11月23日縮刑假釋期滿執行完畢。復曾
    因施用毒品案件，經2 次裁定送觀察勒戒及1 次強制戒治，
    強制戒治於89年7 月21日期滿執行完畢（公訴人誤載為89年
    9 月5 日）。詎其仍不思悔改，於上開強制戒治執行完畢釋
    放後之5 年內，復基於施用第一級毒品海洛因之概括犯意，
    自94年3 月中旬某日起至同年5 月19日晚上7 時許止，以每
    天施用1 次之頻率，在其苗栗縣頭份鎮○○路281 巷12號3
    樓之住處，連續以針筒（未據扣案）注射之方式，施用第一
    級毒品海洛因多次；另基於施用第二級毒品安非他命之概括
    犯意，自94年3 月間某日起至同年5 月19日晚上7 時許止，
    以1 星期施用1 次之頻率，在上開住處、苗栗縣頭份鎮龍鳳
    里山寮40之1 號旁空地等地，連續以將安非他命放入玻璃球
    （未據扣案）加熱吸食煙霧之方式，施用第二級毒品安非他
    命約3 次。嗣於94年5 月19日晚上10時25分許，在同縣竹南
    鎮龍鳳里山寮40之1 號旁空地為警盤檢查獲，並扣得其持有
    之第一級毒品海洛因2 包含袋重0.5 公克。
二、案經苗栗縣警察局竹南分局移送臺灣苗栗地方法院檢察署檢
    察官偵查起訴。
    理  由
一、訊據被告甲○○對於上揭連續施用第一級毒品海洛因、第二
    級毒品安非他命之事實均坦承不諱，且被告於94年5 月19日
    經警採集之尿液送鑑結果，發現確有甲基安非他命及嗎啡陽
    性反應乙節，此有中山醫學大學附設醫院藥物濫用檢測中心
    94 年6月2 日出具之尿液檢驗報告及苗栗縣警察局竹南分局
    查獲違反毒品危害防制條例嫌疑人尿液檢驗編號登記簿各1
    紙在卷可憑；且扣案之白粉2 包含袋重0.5 公克，經苗栗縣
    警察局竹南分局依台灣尖端先進生技醫藥股份有限公司製造
    之毒品檢驗袋初步檢驗毒品成分結果，亦呈嗎啡、海洛因反
    應，此有苗栗縣警察局竹南分局查獲甲○○涉嫌毒品危害防
    制條例毒品初步鑑驗報告單1 紙在卷可憑。次查被告前因施
    用毒品案件，經依法院裁定施以觀察勒戒及強制戒治，強制
    戒治於89年7 月21日期滿執行完畢，此有臺灣苗栗地方法院
    檢察署刑案資料查註紀錄表、全國施用毒品案件紀錄表、臺
    灣高等法院被告前案紀錄表各1 件在卷可按，足徵被告之自
    白確與事實相符。本件事證明確，被告犯行堪予認定，應依
    法論科。
二、查海洛因、安非他命分別為毒品危害防制條例第2 條第2 項
    第1 款、第2 款所定之第一級毒品、第二級毒品。核被告連
    續施用第一級毒品海洛因多次及第二級毒品安非他命3 次，
    所為係違反毒品危害防制條例第10條第1 項之施用第一級毒
    品罪、同條第2 項之施用第二級毒品罪。其施用毒品前後非
    法持有毒品之低度行為，應為施用之高度行為所吸收，不另
    論罪。被告先後多次施用第一級毒品海洛因、第二級毒品安
    非他命之犯行，均時間緊接，方法相同，分別觸犯構成要件
    相同之罪，顯係分別基於概括犯意為之，均為連續犯，各應
    依刑法第56條之規定，以1 罪論，並加重其刑。其所犯上開
    2 罪，犯意各別，行為互異，應予分論併罰。又被告受有如
    事實欄所載罪刑執行情形，有臺灣高等法院被告前案紀錄表
    在卷可按，其於有期徒刑之執行完畢後，5 年內再犯本件有
    期徒刑以上刑之2 罪，均為累犯，應依刑法第47條規定，分
    別遞加重其刑。爰審酌被告非法施用第一級毒品海洛因、第
    二級毒品安非他命，對個人身心戕害甚鉅，且前已因施用毒
    品案件，業經觀察勒戒及強制戒治處分，又再犯本件施用毒
    品犯行，顯未因前所受之上述處分而決心改過，惟念其於犯
    後坦承全部犯行及其本件施用毒品行為之情節等一切情狀，
    暨參酌公訴人之具體求刑，分別量處如主文所示之刑，並定
    其應執行刑。
三、至扣案之白粉2包含袋重0.5公克，經依毒品檢驗袋初步檢驗
    毒品成分結果，呈嗎啡、海洛因反應，此有毒品初步鑑驗報
    告單1 紙在卷可稽，為毒品，應依同條例第18條第1 項前段
    規定，併予宣告沒收銷燬。至被告施用毒品所用之針筒、玻
    璃球等工具，因未扣案，為免將來執行之困難，爰不予宣告
    沒收。
據上論斷，應依刑事訴訟法第273 條之1 第1 項、第299 條第1
項前段，毒品危害防制條例第10條第1 項、第2 項、第18條第1
項前段，刑法第11條、第56條、第47條、第51條第5 款，判決如
主文。
本案經檢察官郭靜文到庭執行職務。
中　　華　　民　　國　　94　　年　　7 　　月　　11　　日
                  刑事第二庭    法　官　林燦都
以上正本與原本無異
如不服本判決應於送達後10日內向本院提出上訴狀。
   　　                     　　書記官　陳建分
中　　華　　民　　國　　94　　年　　7 　　月　　11　　日
附錄本案論罪科刑法條
毒品危害防制條例第10條第1項、第2項
施用第一級毒品者，處六月以上五年以下有期徒刑。
施用第二級毒品者，處三年以下有期徒刑。
